Minutes et répertoires du notaire Nicolas LAISNÉ, 18 août 1729 - 19 novembre 1763 (étude XIV)
Archives nationales
- Minutes de Nicolas LAISNÉ, 18 août 1729 - décembre 1763; MC/ET/XIV/275 - MC/ET/XIV/381
  - Minutes. 1761, janvier - mai, janvier - mai 1761; MC/ET/XIV/372
    - Rente sur les états de Bretagne, quittance de rachat, emission 1746., 17 janvier 1761; MC/ET/XIV/372
      Nom, qualité: (M.) Teolet de Tremunt, Laurent Augustin (bourgeois, Paris), Paris.
    - Rente, transport., 21 janvier 1761; MC/ET/XIV/372
      Nom, qualité: (Mme ou Mlle) Boieldieu, Francoise.
      Profession: Rosny-sous-Bois (Seine-Saint-Denis).
      Nom, qualité: (Mme ou Mlle) Aubry, Louise.
    - Procuration rente publique., 22 janvier 1761; MC/ET/XIV/372
      Nom, qualité: (M.) Dufour de Villeneuve, Jean Francois.
      Profession: intendant justice police finances, Dijon (Côte-d'Or).
      Nom, qualité: (M.) Paparel de Lasalle, Antoine Vivant Francois.
    - Rente, constitution., 22 janvier 1761; MC/ET/XIV/372
      Nom, qualité: (M.) Menouvrier de Fresne, Louis Claude.
      Nom, qualité: (M.) Villeneuve de, Joseph Dagobert Michel Antoine.
      Profession: (saint-domingue)
    - Procuration rente publique, dépôt., 23 janvier 1761; MC/ET/XIV/372
      Nom, qualité: (Mme ou Mlle) Vougny de, Genevieve.
      Profession: Montfort-l'Amaury (Yvelines).
      Nom, qualité: (M.) Lebreton, Gabriel.
      Profession: elu, Montfort-l'Amaury (Yvelines).
    - Mariage., 24 janvier 1761; MC/ET/XIV/372
      Nom, qualité: (M.) Galles, Francois.
      Profession: nourrisseur de bestiaux, Paris.
      Nom, qualité: (M.) Galles, Pierre.
      Profession: laboureur, Lande-de-Goult (Orne).
      Nom, qualité: (Mme ou Mlle) Boissy de, Marie Jacqueline.
      Nom, qualité: (M.) Boissy de, Jean Gervais.
      Profession: nourrisseur de bestiaux, Paris
    - Union de créanciers, distribution., 24 janvier 1761; MC/ET/XIV/372
      Nom, qualité: (M.) Venauld de Lalande, Charles Francois.
      Profession: capitaine d'infanterie, Paris
    - Bail, maison, Paris (Paris) rue Saint-Honore., 25 janvier 1761; MC/ET/XIV/372
      Nom, qualité: (M.) Barre, Antoine.
      Profession: boucher (marchand), Paris.
      Nom, qualité: (M.) Nys, Germain Joseph.
      Profession: mercier (marchand), Paris
    - Succession, renonciation à communauté., 27 janvier 1761; MC/ET/XIV/372
      Nom, qualité: (M.) Briers de Toutteville, Louis Camille.
    - Bail, maison, Paris (Paris) rue des Amandiers., 5 février 1761; MC/ET/XIV/372
      Profession: greffier au bureau des finances, Paris.
      Nom, qualité: (Mme ou Mlle) Talibon, Henriette.
      Profession: sage-femme (maître), Paris.
      Nom, qualité: (M.) Cochard, Pierre.
    - Procuration acte., 6 février 1761; MC/ET/XIV/372
      Nom, qualité: (personne morale) Nolle (hoirs).
      Nom, qualité: (M.) Nolle.
      Profession: prêtre
    - Rente sur le roi, transport., 7 février 1761; MC/ET/XIV/372
      Nom, qualité: (Mme ou Mlle) Meignart de Bernieres, Marie Madeleine.
      Nom, qualité: (M.) Fouilleuse de Flavacourt, Alexandre Philippe Louis (marquis).
      Profession: lieutenant general d'armees, Paris.
      Nom, qualité: (Mme ou Mlle) Bareau, Anne Francoise.
    - Succession, transport de droits., 9 février 1761; MC/ET/XIV/372
      Nom, qualité: (Mme ou Mlle) Lefebvre, Barbe.
      Nom, qualité: (M.) Gilles, Merry.
      Profession: vigneron, Cys-la-Commune (Aisne)
    - Rente sur les états de Bretagne, reconstitution, emission 1760., 9 février 1761; MC/ET/XIV/372
    - Rente, titre nouvel., 9 février 1761; MC/ET/XIV/372
      Profession: notaire, Paris.
      Nom, qualité: (M.) Billet, Robert.
      Profession: maitre à la chambre des comptes, Paris
      titre nouvel
    - Bail à rente, transport de droits., 9 février 1761; MC/ET/XIV/372
      Nom, qualité: (personne morale) Lefebvre (hoirs).
      Profession: vigneron, Cys-la-Commune (Aisne).
      Nom, qualité: (M.) Gilles, Charles (bourgeois, Paris), Paris
      bail; transport de droits
    - Rente de l'Hôtel de ville, transport, aides et gabelles emission 1720., 12 février 1761; MC/ET/XIV/372
      Profession: officier aux gardes francaises, Paris.
    - Procuration rente publique, dépôt., 12 février 1761; MC/ET/XIV/372
      Nom, qualité: (M.) Grumel de Montgaland, Michel Joseph Antoine.
      Profession: subdelegue de l'intendant justice police finances, Saint-Symphorien-de-Lay (Loire).
      Nom, qualité: (M.) Binet, Jean (bourgeois, Paris), Paris
    - Mainlevée d'opposition., 12 février 1761; MC/ET/XIV/372
      Profession: secrétaire des finances, Paris.
      Relations: fils de l'intervenant 1
      mainlevée
    - Bail à ferme, ferme, Melun (Seine-et-Marne) Daubigny., 14 février 1761; MC/ET/XIV/372
      Nom, qualité: (M.) Courcier, Nicolas.
      Profession: laboureur, Melun (Seine-et-Marne), Daubigny
    - Mariage., 16 février 1761; MC/ET/XIV/372
      Nom, qualité: (M.) Helblig, Joseph Antoine.
      Profession: soldat aux gardes suisses, Paris.
      Nom, qualité: (M.) Helblig, Jean Baptiste.
      Profession: suisse, Choisy-le-Roi (Val-de-Marne).
      Nom, qualité: (Mme ou Mlle) Debise, Gabrielle.
      Nom, qualité: (M.) Debise, Antoine (bourgeois, Vaufranche (la)), Vaufranche (la) (Creuse)
    - Bail, privilege., 18 février 1761; MC/ET/XIV/372
      Nom, qualité: (M.) Rochefort, Jean Francois.
      Profession: perruquier (maître), Paris.
      Nom, qualité: (M.) Rochefort, Jean Martin.
      Profession: perruquier, Paris.
    - Rente de l'Hôtel de ville, transport, aides et gabelles emission de 1720., 19 février 1761; MC/ET/XIV/372
      Profession: sellier carrossier (maître), Paris.
      Profession: peintre (maître), Paris
    - Inventaire après décès., 21 février 1761; MC/ET/XIV/372
      Nom, qualité: (M.) Dugon, Nicolas.
      Profession: brigadier d'armees, Paris
    - Bail, transport, maison, Paris (Paris) rue de la Vieille-Draperie., 21 février 1761; MC/ET/XIV/372
      Nom, qualité: (M.) Didier, Francois Michel.
      Profession: chirurgien (maître), Paris.
      Nom, qualité: (M.) Dussaux, Jean.
      Profession: epicier (marchand), Paris
    - Traité d'office, office de secrétaire du roi., 22 février 1761; MC/ET/XIV/372
      Nom, qualité: (personne morale) Paparel de La_salle_(hoirs).
      Nom, qualité: (M.) Paparel de La Salle, Jean Francois.
      Profession: secrétaire du roi, Paris.
      Nom, qualité: (M.) Gaulard de Journy, Charles Louis.
      Profession: receveur general des fermes, Bordeaux (Gironde)
    - Vente, ratification, terre., 22 février 1761; MC/ET/XIV/372
      Nom, qualité: (M.) Cagnant, Clement.
      Profession: fruitier (marchand), Paris.
      Nom, qualité: (M.) Bouron, Edme.
      Profession: vigneron, Senailly (Côte-d'Or)
    - Traité d'office, reconnaissance, office de secrétaire du roi., 22 février 1761; MC/ET/XIV/372
      Nom, qualité: (M.) Gaulard de Jougny, Charles Louis.
      Profession: receveur general des fermes, Bordeaux
      reconnaissance
    - Succession, renonciation., 23 février 1761; MC/ET/XIV/372
      Nom, qualité: (M.) Cartry, Guillaume.
      Profession: vigneron, Paris
    - Bail, boutique, Paris (Paris) Enclos du Temple., 23 février 1761; MC/ET/XIV/372
      Nom, qualité: (M.) Philippe, Pierre Martin.
      Profession: boulanger, Paris.
      Nom, qualité: (M.) Renaudot, Pierre.
      Profession: boulanger, Paris
    - Procuration rente publique, dépôt., 23 février 1761; MC/ET/XIV/372
      Profession: maitre à la chambre des comptes, Paris.
      Nom, qualité: (M.) Tarteron, Adrien.
      Profession: domestique, Paris
    - Succession, compte., 25 février 1761; MC/ET/XIV/372
      Profession: secrétaire du roi, Paris
      compte
    - Traité d'office, office d'appenteur des eaux et forets., 26 février 1761; MC/ET/XIV/372
      Nom, qualité: (M.) Fleuret, Pierre.
      Profession: arpenteur des eaux et forets, Wassy (Haute-Marne).
      Nom, qualité: (M.) Geoffroy, Nicolas.
      Profession: arpenteur (ancien), Saint-Urbain-sur-Marne (Haute-Marne)
    - Union de créanciers, convention., 26 février 1761; MC/ET/XIV/372
      Nom, qualité: (Mme ou Mlle) Dutard, Marie Anne.
      Nom, qualité: (M.) Guymoneau, Louis.
      Profession: consul (ancien), Paris
    - Rente, constitution., 26 février 1761; MC/ET/XIV/372
      Nom, qualité: (M.) Briqueville de, Henri Francois (marquis, Briqueville), Briqueville.
      Profession: colonel d'infanterie, Paris.
      Nom, qualité: (M.) Joly, Claude.
    - Bail, maison, Paris (Paris) rue de Montreuil., 26 février 1761; MC/ET/XIV/372
      Nom, qualité: (M.) Canaye de, Etienne.
      Profession: prêtre, Paris.
      Nom, qualité: (Mme ou Mlle) Bordier, Genevieve.
    - Succession, quittance., 28 février 1761; MC/ET/XIV/372
      Nom, qualité: (M.) Taschereau de Linyeres, Cesar Victor.
    - Obligation., 28 février 1761; MC/ET/XIV/372
      Nom, qualité: (M.) Radix, Claude Matthieu.
      Profession: payeur des rentes.
      Nom, qualité: (M.) Meliand, Charles Blaise.
      Profession: intendant justice police finances, Soissons (Aisne)
    - Bail, résiliation, maison, Belleville (Paris)., 28 février 1761; MC/ET/XIV/372
      Nom, qualité: (M.) Vauvray, Martin (bourgeois, Paris), Paris.
      Nom, qualité: (M.) Magnier, Edme.
      Profession: macon, vigneron, Paris
    - Donation, rente., 1er mars 1761; MC/ET/XIV/372
      Nom, qualité: (M.) Gaultier de La Palissade, Joseph Godefroi.
      Profession: Saint-Malo (Ille-et-Vilaine).
      Nom, qualité: (Mme ou Mlle) Gaultier, Jeanne Francoise Barbe.
      Relations: séparé(e) de l'intervenant 3.
      Profession: négociant, Saint-Malo (Ille-et-Vilaine)
      donation
    - Succession, transport de droits., 2 mars 1761; MC/ET/XIV/372
      Nom, qualité: (Mme ou Mlle) Bitel, Henriette Anne.
      Nom, qualité: (M.) Gefroy, Jacques.
      Profession: chirurgien, Dammartin-en-Goele (Seine-et-Marne)
    - Procuration acte., 2 mars 1761; MC/ET/XIV/372
      Nom, qualité: (M.) Villemort de Brussellerie de, Jean Baptiste.
      Profession: Rogny (Yonne).
      Nom, qualité: (personne morale) Sauligny de (enfants).
      Nom, qualité: (M.) Sauligny de, Jean Marie Aignan.
      Profession: lieutenant colonel d'artillerie.
      Nom, qualité: (Mme ou Mlle) Depont, Catherine Therese
    - Dépôt de pièces, notoriété, prenom., 3 mars 1761; MC/ET/XIV/372
      Nom, qualité: (M.) Chausson, Pierre Charles.
      Profession: Authon-du-Perche (Eure-et-Loir)
    - Procuration rente publique, dépôt., 4 mars 1761; MC/ET/XIV/372
      Nom, qualité: (M.) Hernand, Jean.
      Profession: valet de chambre, Tours (Indre-et-Loire).
      Relations: héritier de l'intervenant 2.
      Nom, qualité: (M.) Taschereau de Linieres, Cesar Victor.
      Nom, qualité: (M.) Gillet, Claude (bourgeois, Paris), Paris
    - Procuration rente publique, dépôt., 4 mars 1761; MC/ET/XIV/372
      Nom, qualité: (M.) Hernand, Jean Joseph.
    - Succession, compte., 4 mars 1761; MC/ET/XIV/372
    - Bail, maison, Paris (Paris) rue Saint-Maur., 6 mars 1761; MC/ET/XIV/372
      Nom, qualité: (Mme ou Mlle) Aubin, Marie Charlotte.
      Relations: séparé(e) de l'intervenant 2.
      Nom, qualité: (M.) Barbe, Joseph.
      Profession: officier du guet, Paris.
      Nom, qualité: (M.) Desnoyers, Claude.
      Profession: marchand de vin, Paris
    - Inventaire après décès., 7 mars 1761; MC/ET/XIV/372
      Nom, qualité: (Mme ou Mlle) Lheureux, Marie.
      Nom, qualité: (M.) Mignant, Philippe.
      Profession: tisserand (maître), Paris
    - Rente de l'Hôtel de ville, transport, aides et gabelles emission de 1720., 9 mars 1761; MC/ET/XIV/372
      Nom, qualité: (M.) Copineau, Marie Jean.
      Profession: bailli, Nesle (Somme).
      Nom, qualité: (M.) Denis, Jean Francois.
      Profession: trésorier des manufactures de France, Paris
    - Rente sur les états de Bretagne, reconstitution, emission de 1760., 11 mars 1761; MC/ET/XIV/372
      Nom, qualité: (M.) Duclos, Francois (bourgeois, Paris), Paris
    - Déclaration., 11 mars 1761; MC/ET/XIV/372
    - Acte de décès, dépôt., 13 mars 1761; MC/ET/XIV/372
      Nom, qualité: (M.) Riviere, Pierre Jean.
      Profession: gentilhomme servant du roi, Paris
    - Transport, créance., 13 mars 1761; MC/ET/XIV/372
      Nom, qualité: (M.) Porlier de Rubelle, Antoine Henri.
      Profession: conseiller au Parlement (ancien), Paris.
      Nom, qualité: (M.) Languedoc, Louis (bourgeois, Paris), Paris
    - Vente, fond de boutique, Paris (Paris) rue Saint-Denis., 15 mars 1761; MC/ET/XIV/372
      Nom, qualité: (M.) Daverdin, Guillaume.
      Profession: bonnetier appreteur, Paris.
      Nom, qualité: (Mme ou Mlle) Cheron, Marie Anne Claire.
      Profession: Dammartin-en-Goele (Seine-et-Marne).
      Nom, qualité: (M.) Mercier, Andre.
      Profession: huissier à cheval au Châtelet
    - Procuration générale., 17 mars 1761; MC/ET/XIV/372
      Nom, qualité: (M.) Ninous, Jean (bourgeois, Paris), Paris.
      Nom, qualité: (M.) Ninous, Andre
    - Convention., 17 mars 1761; MC/ET/XIV/372
      Nom, qualité: (M.) Ninous, Andre (bourgeois, Paris), Paris.
    - Procuration acte., 18 mars 1761; MC/ET/XIV/372
      Nom, qualité: (M.) Cadeau D' Acy, Jacques.
      Profession: écuyer de main du roi (honoraire), Acy (Aisne).
      Nom, qualité: (M.) Bunault de Monbrun, Charles Francois.
      Profession: conseiller au grand conseil
    - Succession, transport de droits., 20 mars 1761; MC/ET/XIV/372
      Nom, qualité: (Mme ou Mlle) Desfrancois de Pontchalon, Suzanne Christine.
      Nom, qualité: (M.) Jory de Louville, Marc Antoine.
      Profession: mousquetaire du roi
    - Procuration rente publique., 20 mars 1761; MC/ET/XIV/372
      Nom, qualité: (Mme ou Mlle) Faultrier, Charlotte.
      Nom, qualité: (M.) Poulain, Pierre Josse (bourgeois, Paris), Paris
    - Testament., 21 mars 1761; MC/ET/XIV/372
      Nom, qualité: (M.) Peilhon, Pierre Gabriel.
    - Convention, reparation d'une maison, Romainville (Seine-Saint-Denis)., 23 mars 1761; MC/ET/XIV/372
      Nom, qualité: (M.) Fournier, Pierre Adrien.
      Profession: tapissier (garcon), Paris.
      Nom, qualité: (M.) Goujon, Jean Romain.
      Profession: macon (maître), entrepreneur de batiment, Paris
    - Rente de l'Hôtel de ville, transport, aides et gabelles emission de 1720., 25 mars 1761; MC/ET/XIV/372
      Profession: secrétaire du roi, secrétaire des finances, Paris.
    - Mainlevée., 25 mars 1761; MC/ET/XIV/372
    - Bail à ferme, fief, Lesquielle-St-Germain (Aisne) Cave., 26 mars 1761; MC/ET/XIV/372
      Nom, qualité: (M.) Benoise de Cave, Charles Auguste.
      Profession: conseiller au Parlement, Paris.
      Nom, qualité: (M.) Carlier, Antoine.
      Profession: laboureur, Lesquielle-Saint-Germain (Aisne), Montreux.
      Nom, qualité: (M.) Goret, Charles Antoine.
      Profession: laboureur, Lesquielle-Saint-Germain (Aisne).
      Nom, qualité: (M.) Gauchet, Francois.
      Profession: laboureur, Lesquielle-Saint-Germain (Aisne)
    - Mariage., 26 mars 1761; MC/ET/XIV/372
      Nom, qualité: (M.) Renaudot, Adam.
      Profession: charron, Besancon (Doubs).
      Nom, qualité: (Mme ou Mlle) Lepauvre, Marie Francoise Julie.
      Nom, qualité: (Mme ou Mlle) Lepauvre, Pierre Mariel.
      Profession: menuisier, Paris
    - Traité d'office, office d'expert des batiments., 26 mars 1761; MC/ET/XIV/372
      Nom, qualité: (personne morale) Lesueur (hoirs).
      Nom, qualité: (M.) Lesueur, Adrien (bourgeois, Paris), Paris.
      Profession: expert de batiments.
      Nom, qualité: (M.) Chasteau, Jean Francois.
      Profession: architecte entrepreneur de batiments, Paris
    - Rente, rétrocession., 27 mars 1761; MC/ET/XIV/372
      Nom, qualité: (M.) Davignon, Charles Gabriel Jean Baptiste.
      Profession: substitut du procureur general du Parlement, Paris.
      Nom, qualité: (M.) Landry, Louis.
      Profession: receveur general des finances, Riom (Puy-de-Dôme)
    - Procuration rente publique, dépôt., 27 mars 1761; MC/ET/XIV/372
      Nom, qualité: (M.) Clapasson, Andre.
      Profession: avocat au Parlement, Lyon (Rhône).
    - Mariage., 29 mars 1761; MC/ET/XIV/372
      Nom, qualité: (M.) Letellier, Francois.
      Profession: ouvrier en bas au métier, Paris.
      Nom, qualité: (Mme ou Mlle) Rousselet, Marie Genevieve.
      Nom, qualité: (M.) Rousselet, Antoine.
      Profession: cornetier (maître), Paris
    - Société, transport d'intérêts, entreprise générale des etapes., 31 mars 1761; MC/ET/XIV/372
      Nom, qualité: (M.) Radix de Chevillon, Claude Mathieu.
      Profession: payeur des rentes, Paris.
      Nom, qualité: (M.) Goudon, Louis Mathieu.
      Profession: intéressé dans les affaires du roi, Paris
    - Quittance, mainlevée., 31 mars 1761; MC/ET/XIV/372
      Nom, qualité: (M.) Boucheron, Pierre.
      Profession: charpentier (maître), Paris.
      Nom, qualité: (M.) Bellanger, Philippe.
      Profession: procureur au bureau de la ville, Paris
      quittance; mainlevée
    - Déclaration., 31 mars 1761; MC/ET/XIV/372
    - Mariage., 1er avril 1761; MC/ET/XIV/372
      Nom, qualité: (M.) Bregeant, Jean Baptiste Bernard Joseph.
      Profession: marchand de toile, Versailles (Yvelines).
      Nom, qualité: (M.) Bregeant, Marc Antoine.
      Profession: Lille (Nord).
      Nom, qualité: (Mme ou Mlle) Dusaultoir, Marie Therese.
      Profession: Versailles (Yvelines).
      Nom, qualité: (M.) Ourat, Jacques.
      Profession: Lille (Nord)
    - Succession, dépôt de pièces., 3 avril 1761; MC/ET/XIV/372
      Nom, qualité: (M.) Gitton, Gabriel.
      Profession: procureur au bailliage, Tours (Indre-et-Loire)
    - Succession, partage., 3 avril 1761; MC/ET/XIV/372
      Nom, qualité: (M.) Rouph Dit Leroux, Gaspard.
      Profession: gagne-denier, Paris
    - Procuration rente publique, dépôt., 3 avril 1761; MC/ET/XIV/372
      Nom, qualité: (M.) Chenon, Charles Francois.
      Profession: directeur des aides, Cherbourg (Manche).
      Nom, qualité: (M.) Marmot, Jean Antoine (bourgeois, Paris), Paris
    - Procuration acte., 4 avril 1761; MC/ET/XIV/372
      Nom, qualité: (M.) Tondu, Mathieu Laurent (bourgeois, Montereau), Montereau (Seine-et-Marne).
      Nom, qualité: (M.) Morin, Pierre Nicolas.
      Profession: entrepreneur de batiments, Paris
    - Procuration rente publique, dépôt., 5 avril 1761; MC/ET/XIV/372
      Nom, qualité: (M.) Regemorte de, Jean Baptiste Denis.
      Profession: conseiller au conseil souverain d'alsace, Strasbourg (Bas-Rhin).
      Nom, qualité: (M.) Le Texier, Claude Antoine.
    - Procuration rente publique, dépôt., 6 avril 1761; MC/ET/XIV/372
      Nom, qualité: (M.) Sorbiere, Jacques.
      Profession: marchand, fabricant, Tours (Indre-et-Loire).
      Nom, qualité: (M.) Pivert, Etienne (bourgeois, Paris), Paris
    - Procuration rente publique, dépôt., 6 avril 1761; MC/ET/XIV/372
      Nom, qualité: (Mme ou Mlle) Savanie, Jeanne.
      Profession: Toulouse (Haute-Garonne).
      Nom, qualité: (M.) Lenfumey Desmarais, Denis Auguste.
    - Bail, boutique, Paris (Paris) rue Culture-St-Gervais., 8 avril 1761; MC/ET/XIV/372
      Nom, qualité: (M.) Lemarie D' Aubigny, Jean Baptiste Jerome.
      Nom, qualité: (M.) Lalou, Jacques.
      Profession: perruquier (maître), Paris
    - Délégation, paiement., 12 avril 1761; MC/ET/XIV/372
      Nom, qualité: (M.) Lesueur, Jean Charles.
      Profession: architecte, Paris.
      Nom, qualité: (M.) Lesueur, Thomas Claude (bourgeois, Paris), Paris.
      Profession: architecte, Paris
    - Procuration rente publique., 12 avril 1761; MC/ET/XIV/372
      Nom, qualité: (M.) Chevalier Du Coudray, Alexandre Jacques Louis.
      Profession: mousquetaire du roi, Paris.
      Nom, qualité: (M.) Duponcher, Jean.
      Profession: tapissier (marchand), Paris
    - Délégation, créance., 13 avril 1761; MC/ET/XIV/372
      Nom, qualité: (M.) Gaury, Jean Baptiste.
      Profession: marchand de vin, Paris.
      Nom, qualité: (M.) Martin, Jacques.
    - Inventaire après décès., 13 avril 1761; MC/ET/XIV/372
      Nom, qualité: (M.) Villette, Etienne.
      Profession: loueur de carrosses, Paris
    - Rente de l'Hôtel de ville, transport, aides et gabelles emission de 1720., 14 avril 1761; MC/ET/XIV/372
      Nom, qualité: (M.) Lescat, Louis.
      Profession: jardinier, Orsay (Essonne), Courtabeuf.
    - Délégation, créance., 17 avril 1761; MC/ET/XIV/372
      Nom, qualité: (M.) Lorimier, Antoine Charles.
      Profession: maitre à la chambre aux deniers, Paris.
      Relations: intervenant pour l'intervenant 02.
      Nom, qualité: (personne morale) Lesueur, Jean Charles.
      Nom, qualité: (M.) Barroyer, Louis.
    - Mariage., 19 avril 1761; MC/ET/XIV/372
      Nom, qualité: (M.) Marmot, Raymond (bourgeois, Paris), Paris.
      Nom, qualité: (M.) Marmot, Claude Antoine.
      Nom, qualité: (Mme ou Mlle) Grandidier, Jeanne Suzanne.
      Nom, qualité: (M.) Grandidier, Nicolas.
      Profession: fabricant de bas, Paris
    - Succession, renonciation., 20 avril 1761; MC/ET/XIV/372
    - Succession, renonciation à communauté., 23 avril 1761; MC/ET/XIV/372
    - Union de créanciers, dépôt de pièces., 23 avril 1761; MC/ET/XIV/372
      Nom, qualité: (Mme ou Mlle) Dulart, Marie Anne.
      Nom, qualité: (M.) Guymonneau, Louis.
    - Vente, fief, Lessac (Charente)., 24 avril 1761; MC/ET/XIV/372
      Nom, qualité: (Mme ou Mlle) Dupin, Marie Anne.
      Nom, qualité: (M.) Thiange de, Alexandre Claude.
      Nom, qualité: (M.) Lagrange de Fo de, Francois.
      Profession: Confolens (Charente)
    - Vente, convention, fief, Lessac (Charente)., 24 avril 1761; MC/ET/XIV/372
    - Transaction, maison, Moussy-le-Neuf (Seine-et-Marne)., 25 avril 1761; MC/ET/XIV/372
      Nom, qualité: (M.) Garnier, Dominique.
      Profession: boulanger, Moussy-le-Neuf (Seine-et-Marne).
      Nom, qualité: (M.) Duru, Jean.
      Profession: aubergiste, Villeneuve-sous-Dammartin (Seine-et-Marne)
    - Succession, liquidation., 25 avril 1761; MC/ET/XIV/372
      Nom, qualité: (Mme ou Mlle) Breban, Marie Anne.
    - Succession, convention., 26 avril 1761; MC/ET/XIV/372
      Nom, qualité: (Mme ou Mlle) Poulin, Anne Marie.
      Nom, qualité: (M.) Benoilt, Philippe.
      Profession: chaudronnier (maître), Paris
    - Procuration rente publique, dépôt., 27 avril 1761; MC/ET/XIV/372
      Nom, qualité: (Mme ou Mlle) L'Herminier, Elisabeth.
      Profession: Bourges (Cher).
      Nom, qualité: (M.) Muzelle.
      Profession: secrétaire de l'intendant du Berry, Bourges (Cher).
      Nom, qualité: (Mme ou Mlle) Pignon, Marie Francoise.
      Nom, qualité: (M.) Maquer, Charles Philippe (bourgeois, Paris), Paris.
    - Mainlevée., 27 avril 1761; MC/ET/XIV/372
      Nom, qualité: (M.) Tisserant, Nicolas.
      Nom, qualité: (M.) La Tour Du Pin de, Rene Francois Andre (comte).
      Profession: brigadier d'armees
    - Rente, transport., 28 avril 1761; MC/ET/XIV/372
      Nom, qualité: (M.) Cardin, Francois Nicolas.
      Profession: boulanger (maître), Paris.
      Nom, qualité: (M.) Gregoire, Francois Louis.
    - Testament., 29 avril 1761; MC/ET/XIV/372
      Nom, qualité: (Mme ou Mlle) Trognon, Elisabeth.
      Nom, qualité: (M.) Care, Jean.
      Profession: cordonnier (maître), Paris
    - Mariage., 1er mai 1761; MC/ET/XIV/372
      Nom, qualité: (M.) Moilly, Pierre.
      Profession: coutelier (garcon), Paris.
      Profession: huissier à la chancellerie du Parlement, Grenoble (Isère).
      Nom, qualité: (Mme ou Mlle) Lazard, Marie Josephe.
      Nom, qualité: (M.) Morhin, Henri.
      Profession: perruquier (maître), Metz (Moselle)
    - Rente, constitution., 1er mai 1761; MC/ET/XIV/372
      Nom, qualité: (Mme ou Mlle) Camus de Pontcarre, Adelaide Jeanne Claude.
      Nom, qualité: (M.) Vassan de Puiseux de, Michel.
      Profession: capitaine des levrettes du roi, Paris
    - Procuration rente publique, dépôt., 1er mai 1761; MC/ET/XIV/372
      Nom, qualité: (Mme ou Mlle) Lesourd, Anne.
      Profession: Tours (Indre-et-Loire).